# 请教陈版：非同一控制下企业合并

提问人：跨度防护 时间：2018-03-13 16:12:59
请教陈版，A购买B，属于非同一控制下企业合并。购买价款 1000 ；经评估后B购买日公允价值 500 ；B公司购买日账面价值 300 。
（ 1 ）公允价值大于账面价值，应根据资产、负债分别确认递延所得税资产、递延所得税负债；（ 2 ）简化计算下，合并报表确认递延所得税资产/负债净额=200*0.25=50；（ 3 ）商誉=1000-（500-50）=550；（ 4 ）评估时，B公司公允价值大于账面价值，是否需要将该差异在B公司个别报表层面评估确认递延所得税负债公允价值？如需确认，该个别报表层面的递延所得税负债是否与（ 2 ）中合并层面的递延所得税负债重复，是否影响商誉的计算？ 请教陈版：（ 1 ）、（ 2 ）处理是否正确？（ 3 ）如何处理？

回答人：chenyiwei
（ 1 ）（ 2 ）基本合理。（ 3 ）由于B个别报表层面不调账，自然也就无需在B的个别报表层面确认递延所得税。

提问人：跨度防护 时间：2018-03-13 20:35:54
陈版， 1 、（ 3 ）中商誉金额计算是否正确？ 2 、评估时，在B的个别报表层面，评估出来一个递延所得税负债，是不是评估错了？

回答人：chenyiwei
1 、（ 3 ）中商誉金额为550.2、B的个别报表层面可以有递延所得税负债评估出来，但不能据此调账。